# 员工持股平台增资问题

提问人：yanbotao 时间：2022-11-03 17:29:10
各位老师好：某企业建立员工持股平台授予高管期权， 2019 年 1 月，平台（合伙企业）注册资本 100 万元，授予王某 10 万份合伙企业份额，占合伙企业的10%，服务期限三年， 2020 年 1 月，该持股平台增资至 1000 万元，王某与持股平台签署了确权协议，约定其持有份额增加至 100 万份，仍然占合伙企业的10%。请问我是否应该就增加的 900 万份份额再确认一次股份支付？

回答人：chenyiwei
对该持股平台新增的 900 万股持股（含王某新增的 90 万股），是持股平台单方面增资或从老股东受让股份，还是被投资企业面向全体股东以资本公积或留存收益按比例转增资本？
如果是前者，则需就新增持股再次确认股份支付费用；如为后者则不需要。